【裁判字號】    98,訴,196
【裁判日期】    980408
【裁判案由】    違反毒品危害防制條例
【裁判全文】
臺灣屏東地方法院刑事判決               98年度訴字第196號
公  訴  人  臺灣屏東地方法院檢察署檢察官
被      告  甲○○
                    現在臺灣屏東監獄竹田分監執行中
上列被告因違反毒品危害防制條例案件，經檢察官提起公訴（98
年度毒偵字第53號），被告就被訴事實為有罪之陳述，本院裁
定行簡式審判程序，判決如下：
    主  文
甲○○施用第一級毒品，累犯，處有期徒刑壹年。
    事  實
一、甲○○前曾於民國93年間因施用毒品案件，經本院以93年度
    毒聲字第42號裁定送觀察、勒戒後，認無繼續施用毒品之傾
    向，於93年6 月11日觀察、勒戒執行完畢釋放，由臺灣屏東
    地方法院檢察署檢察官以93年度毒偵緝字第80號不起訴處分
    確定。另其於94年間因竊盜案件，經本院以94年度易字第92
    3 號判決判處有期徒刑2 年確定；復於同年間因違反毒品危
    害防制條例案件，經本院以94年度訴字第821 號判決判處有
    期徒刑有期徒刑10月、6 月，應執行有期徒刑1 年2 月確定
    ；又於同年間因詐欺案件，經本院以94年度簡字第1553號判
    決判處有期徒刑3 月確定，嗣各上開有期徒刑經本院以95年
    度聲字第307 號裁定應執行有期徒刑3 年5 月，經減刑後於
    97年2 月14日縮短刑期假釋出監，迨於97年3 月7 日保護管
    束期滿未經撤銷假釋以視為執行完畢論。詎甲○○猶不知悛
    悔，於觀察、勒戒執行完畢釋放後5 年內，復基於施用第一
    級毒品海洛因之犯意，於97年10月10日19時30分許，在屏東
    縣內埔鄉○○村○○路10之4 號4 樓，以將第一級毒品海洛
    因摻在香菸內吸食之方式，施用第一級毒品海洛因1 次，嗣
    於97年10月11日10時30分許，在屏東縣內埔鄉○○村○○路
    157 號（一鴻銀樓），因其另涉竊盜案件為警盤查，經警知
    其有毒品之前科紀錄向其詢問，甲○○乃坦承施用毒品並同
    意採尿送驗而查獲。
二、案經屏東縣政府警察局內埔分局報請臺灣屏東地方法院檢察
    署檢察官偵查起訴。
    理  由
一、本件被告甲○○所犯係死刑、無期徒刑、最輕本刑為3 年以
    上有期徒刑以外之罪，其於準備程序中就被訴事實為有罪之
    陳述，經法官告知簡式審判程序之旨，並聽取當事人之意見
    後，本院認為適宜由受命法官獨任進行簡式審判程序。
二、上揭事實，業據被告甲○○於警詢時及本院審理時坦承不諱
    ，且被告為警所採集之尿液檢體，經送請臺灣檢驗科技股份
    有限公司以酵素免疫分析法及氣相層析質譜儀法檢驗，結果
    呈嗎啡陽性反應，有該公司濫用藥物尿液檢驗報告1 紙在卷
    足憑（見警卷第14頁），堪信被告上開自白確與事實相符。
    又被告先前如事實欄所載，其於93年間因施用毒品案件，經
    本院以93年度毒聲字第42號裁定送觀察、勒戒後，認無繼續
    施用毒品之傾向，於93年6 月11日觀察、勒戒執行完畢釋放
    ，由臺灣屏東地方法院檢察署檢察官以93年度毒偵緝字第80
    號不起訴處分確定等情，有臺灣高等法院被告前案紀錄表在
    卷足憑，本件事證已臻明確，被告於觀察、勒戒執行完畢釋
    放後5 年內，再犯本件施用第一級毒品海洛因之犯行洵堪認
    定。
三、查海洛因為毒品危害防制條例第2 條第2 項第1 款明定之第
    一級毒品，不得持有及施用，核被告甲○○所為，係犯毒品
    危害防制條例第10條第1 項之施用第一級毒品罪。其施用前
    持有第一級毒品海洛因之低度行為，應為其施用第一級毒品
    海洛因之高度行為所吸收，不另論罪。又被告曾於94年間因
    竊盜案件，經本院以94年度易字第923 號判決判處有期徒刑
    2 年確定；復於同年間因違反毒品危害防制條例案件，經本
    院以94年度訴字第821 號判決判處有期徒刑有期徒刑10月、
    6 月，應執行有期徒刑1 年2 月確定；又於於同年間因詐欺
    案件，經本院以94年度簡字第1553號判決判處有期徒刑3 月
    確定，嗣各上開有期徒刑經本院以95年度聲字第307 號裁定
    應執行有期徒刑3 年5 月，經減刑後於97年2 月14日縮短刑
    期假釋出監，迨於97年3 月7 日保護管束期滿未經撤銷假釋
    以視為執行完畢論等情，有臺灣高等法院被告前案紀錄表1
    份在卷可稽，其於受徒刑之執行完畢，5 年以內故意再犯本
    件有期徒刑以上之罪，為累犯，應依刑法第47條第1 項之規
    定加重其刑。爰審酌被告前經觀察、勒戒後，仍未戒斷其施
    用毒品之惡習，並參酌其素行狀況、犯罪之動機、目的、手
    段、所生戕害其身心情形及犯罪後坦承犯行，態度尚非惡劣
    等一切情狀，量處如主文所示之刑，以資懲儆。
據上論斷，應依刑事訴訟法第299 條第1 項前段、第273 條之1
第1 項，毒品危害防制條例第10條第1 項，刑法第11條前段、第
47條第1 項，判決如主文。
本案經檢察官廖華君到庭執行職務。
中    華    民    國    98    年    4     月    8     日
                  刑事第五庭    法  官  林家聖
以上正本證明與原本無異。
如不服本判決應於收受判決後10日內向本院提出上訴書狀，並應
敘述具體理由；其未敘述上訴理由者，應於上訴期間屆滿後20日
內向本院補提理由書（均須按他造當事人之人數附繕本）「切勿
逕送上級法院」。
中    華    民    國    98    年    4     月    8     日
                                書記官  陳蓉柔
附錄本判決論罪科刑法條全文：
毒品危害防制條例第10條第1項
施用第一級毒品者，處六月以上五年以下有期徒刑。


司法院資訊處製作；財團法人民間司法改革基金會備份。
